【裁判字號】    98,上訴,1116
【裁判日期】    980526
【裁判案由】    違反毒品危害防制條例
【裁判全文】
臺灣高等法院臺中分院刑事判決        98年度上訴字第1116號
上  訴  人
即  被  告  甲○○
                    （現另案羈押於臺灣臺中看守所）
上列上訴人因違反毒品危害防制條例案件，不服臺灣臺中地方法
院98年度訴字第899號中華民國98年4月7日第一審判決（起訴案
號：臺灣臺中地方法院檢察署98年度毒偵字第505號），提起上
訴，本院判決如下：
    主  文
上訴駁回。
    理  由
一、按依刑事訴訟法第350條、第361條、第362條、第367條規定
    ，不服地方法院之第一審判決而上訴者，須提出上訴書狀，
    並應敘述具體理由，為上訴必備之程式；其所提出之書狀未
    敘述上訴理由，或僅曾以言詞陳述上訴理由者，均應於上訴
    期間屆滿後20日內補提理由書於第一審法院。第一審法院經
    形式審查，認逾期未補提上訴理由者，應定期間先命補正；
    逾期未補正者，為上訴不合法律上之程式，應以裁定駁回。
    倘已提出上訴理由，但所提非屬具體理由者，則由第二審法
    院以上訴不合法律上之程式，判決駁回。而所謂具體理由，
    必係依據卷內既有訴訟資料或提出新事證，指摘或表明第一
    審判決有何採證認事、用法或量刑等足以影響判決本旨之不
    當或違法，而構成應予撤銷之具體事由，始克當之（例如：
    依憑證據法則具體指出所採證據何以不具證據能力，或依憑
    卷證資料，明確指出所為證據證明力之判斷如何違背經驗、
    論理法則）；倘僅泛言原判決認定事實錯誤、違背法令、量
    刑失之過重或輕縱，而未依上揭意旨指出具體事由，或形式
    上雖已指出具體事由，然該事由縱使屬實，亦不足以認為原
    判決有何不當或違法者（例如：對不具有調查必要性之證據
    ，法院未依聲請調查亦未說明理由，或援用證據不當，但除
    去該證據仍應為同一事實之認定），皆難謂係具體理由，俾
    與第二審上訴制度旨在請求第二審法院撤銷、變更第一審不
    當或違法之判決，以實現個案救濟之立法目的相契合，並節
    制濫行上訴（最高法院97年度台上字第892號判決亦同此意
    旨）。
二、本件上訴人即被告 (以下稱被告)甲○○不服原審判決，提
    起上訴，其於民國98年4月30日提出之刑事上訴理由狀所敘
    述之上訴理由略以：原審判決以被告於警詢及偵訊時之供述
    ，引為證據，遽為有罪之判決，實難令人心服。又原審判決
    對被告之科罰僅以被告之自白及扣案物作為佐證，即認定被
    告之犯罪事實，實難令被告甘服。被告於該案之警詢及偵訊
    時供述，被告僅於98年1月20日於某檳榔攤內施用第一級毒
    品海洛因及吸食第二級毒品甲基安非他命各一次，原審法院
    竟重判有期徒刑十月及六月，上訴人認原審法官量刑過重。
    被告犯後態度良好，亦深感悔悟，是否合於刑法第59條之規
    定，得以減刑，併請撤銷原判決，從輕量刑云云。惟查，被
    告於本案警詢、偵訊及原審確均自白犯罪事實，原審依據被
    告之自白及扣案證物（第1級毒品海洛因17包及第2級毒品甲
    基安非他命7包、甲基安非他命吸食器1組）、中山醫學大學
    附設醫院檢驗科藥物檢測中心尿液檢驗報告（驗出警詢時所
    採集被告之尿液呈嗎啡及甲基安非他命陽性反應）、行政院
    衛生署草屯療養院98年2月20日草療鑑字第0980200177號鑑
    定書（扣案之17包第一級毒品海洛因經抽驗其中3包確驗出
    海洛因，另7包甲基安非他命經抽驗其中2包確驗出甲基安非
    他命）等證據資料，而認定被告之自白與事實相符，而分別
    論以被告施用第一級毒品罪及施用第一級毒品罪。復審酌被
    告係累犯，曾經觀察勒戒後再犯施用毒品罪，及犯後坦承犯
    行等情而分別量處被告有期徒刑十月及六月。核原審判決之
    認事用法及量刑均無不合。被告上訴意旨所陳原判決僅據其
    自白及扣案物，即為有罪判決，並量刑過重云云，形式上觀
    之，尚不足以認為原審判決有何不當或違法之情形。另被告
    曾因施用毒品，於93年間經送觀察勒戒，嗣經釋放後，旋又
    因施用第一級毒品及第二級毒品於94年間經法院分別判處有
    期徒刑7月、4月，並定其應執行有期徒刑10月確定，嗣於95
    年12月28日縮刑執行完畢，此有臺灣高等法院被告前案紀錄
    表可稽，五年內再犯本案，為累犯。被告顯然未知悔悟，戒
    除遠離毒癮，且扣案毒品數量不少，益見被告涉毒甚深，依
    其所犯情節，尚無可憫恕之處，顯無適用刑法第59條規定酌
    予減刑之餘地。是被告上訴意旨關於此部分所陳，亦不足認
    原審判決有何不當或違法之情形。綜上所述，被告所執上述
    情詞，依前開說明，即難認係具體理由。是其上訴顯不合法
    律上程式，爰不經言詞辯論予以駁回。
三、據上論斷，應依刑事訴訟法第367條前段、第372條，判決如
    主文。
中    華    民    國    98    年    5     月    26    日
            刑事第四庭    審判長法  官  洪  耀  宗
                                法  官  劉  登  俊
                                法  官  許  文  碩
以上正本證明與原本無異。
如不服本判決，應於收受送達後10日內向本院提出上訴書狀，其
未敘述上訴之理由者，並得於提起上訴後10日內向本院補提理由
書（均須按他造當事人之人數附繕本）「切勿逕送上級法院」。
                                書記官  郭  蕙  瑜
中    華    民    國    98    年    5     月    26    日


司法院資訊處製作；財團法人民間司法改革基金會備份。
